【裁判字號】    99,簡上,250
【裁判日期】    990723
【裁判案由】    藏匿人犯
【裁判全文】
臺灣桃園地方法院刑事判決             99年度簡上字第250號
上  訴  人
即  被  告  乙○○
上  訴  人
即  被  告  丙○○
共      同
選任辯護人  宋英華律師
上列上訴人即被告因藏匿人犯案件，不服本院中華民國98年12月
31日98年度桃簡字第3663號第一審簡易判決（原聲請簡易判決處
刑案號：98年度偵字第23709 號）提起上訴，本院管轄之第二審
合議庭判決如下︰
    主  文
原判決撤銷。
乙○○、丙○○共同使犯人隱避，各處拘役肆拾日，如易科罰金
，均以新臺幣壹仟元折算壹日。
    事  實
一、乙○○、丙○○為母子關係，共同居住在桃園縣大溪鎮○○
    路215 號6 樓，渠等分係賴敬堯之姑姑及表哥，賴敬堯於民
    國98年4 月間，即搬入乙○○、丙○○上址住處與渠等同住
    。而賴敬堯前於96年間，因犯強盜案件，經本院於97年4 月
    9 日以96年度訴字第1299號判決應執行有期徒刑8 年，賴敬
    堯不服提起上訴，經臺灣高等法院於98年6 月4 日以97年度
    上訴字第2859號撤銷原判決，改判處賴敬堯應執行有期徒刑
    7 年11月，於同年7 月28日確定。乙○○、丙○○均明知賴
    敬堯已因犯強盜案件，經法院判處有罪確定，屬待服刑之犯
    人。嗣臺灣桃園地方法院檢察署檢察官依法按賴敬堯位在桃
    園縣大溪鎮○○路17號之1 之戶籍地址通知其到案執行未果
    ，乃於98年9 月22日對賴敬堯核發98年度執字第11764 號拘
    票，交由桃園縣政府警察局大溪分局偵查隊執行拘提，而該
    偵查隊員警陳文章、蕭興龍、高膳德、張榮勝即循線於98年
    10月8 日晚間7 時許，持上開拘票前往乙○○、丙○○與賴
    敬堯同住之桃園縣大溪鎮○○路215 號6 樓欲拘提賴敬堯，
    迨陳文章、蕭興龍、高膳德、張榮勝等人抵達上開處所時，
    因該處外鐵門已關上並上鎖，惟內門則在開啟狀態，蕭興龍
    乃在敲門後隔著鐵門提示前開拘票及警察職務證件表明渠等
    係桃園縣政府警察局大溪分局偵查隊員警，持臺灣桃園地方
    法院檢察署檢察官核發之拘票要拘提賴敬堯之來意，乙○○
    在屋內隔著鐵門應門並查看員警提出之拘票及警察職務證件
    ，而丙○○亦在屋內客廳來回走動亦不時上前查看，2 人先
    質疑員警身分及拘票地址記載為賴敬堯之戶籍地址而非渠2
    人之住址，蕭興龍旋通知桃園縣政府警察局大溪分局南雅派
    出所制服員警到場證明大溪分局偵查隊員警之身分，又電話
    聯繫臺灣桃園地方法院檢察署檢察官詢問該拘票住址之記載
    是否有誤，經檢察官指示該拘票記載正確無誤，得合法拘提
    賴敬堯後，蕭興龍將檢察官上開指示轉告乙○○、丙○○，
    乙○○、丙○○明知員警陳文章、蕭興龍、高膳德、張榮勝
    係持拘票前來拘提當時正在屋內之犯人賴敬堯，2 人竟共同
    基於使犯人隱避之犯意聯絡，拒不開門，且均向員警謊稱「
    賴敬堯不在家」，企圖製造賴敬堯不在渠等住處之假象，誤
    導員警離開渠等住處，嗣員警再與渠2 人表明若再不開門就
    要破門而入，並以藏匿人犯罪嫌移送臺灣桃園地方法院檢察
    署偵辦，前後溝通長達2 小時之久，乙○○、丙○○仍拒絕
    開門，員警遂指示消防隊員破壞門鎖進入屋內，始於乙○○
    、丙○○住處房間內查獲賴敬堯，並扣得賴敬堯所有之針筒
    1 支、吸管2 支、夾練袋9 個、海洛因4 包。
二、案經桃園縣政府警察局桃園分局報請臺灣桃園地方法院檢察
    署檢察官聲請簡易判決處刑。
    理  由
壹、程序方面：
一、按被告以外之人於偵查中向檢察官所為之陳述，除顯有不可
    信之情況者外，得為證據，刑事訴訟法第159 條之1 第2 項
    定有明文。因檢察官代表國家偵查犯罪時，原則上均能遵守
    法定程式，且被告以外之人如有具結能力，仍應依法具結，
    以擔保其係據實陳述，故規定「除顯有不可信之情況者外」
    ，得為證據（最高法院93年度臺上字第2397號判決意旨參照
    ）。查證人賴敬堯既於偵查中同意具結而為證述，有證人結
    文可證，依現存證據亦查無顯不可信情況，依上說明，證人
    賴敬堯於檢察官偵查中所為證述自有證據能力。
二、次按被告以外之人於審判外之言詞或書面陳述，除法律有規
    定者外，不得作為證據；被告以外之人於審判外之陳述，經
    當事人於審判程式同意作為證據，法院審酌該言詞陳述或書
    面陳述作成時之情況，認為適當者，亦得為證據。當事人、
    代理人或辯護人於法院調查證據時，知有第159 條第1 項不
    得為證據之情形，而未於言詞辯論終結前聲明異議者，視為
    有前項之同意，刑事訴訟法第159 條第1 項及第159 條之5
    分別定有明文。查證人賴敬堯於警詢中所為陳述，固屬傳聞
    證據，惟檢察官、被告2 人及渠等辯護人就前揭審判外陳述
    之證據能力，於本院審判期日時並未爭執，且迄至言詞辯論
    終結前均未聲明異議。經核上開證據資料製作時之情況，查
    無違法不當或證明力明顯過低之瑕疵，亦認為以之作為證據
    應屬適當。
三、其次，本案認定事實所引用之文書證據，並無證據證明係公
    務員違背法定程式所取得，亦無刑事訴訟法第159 條之4 之
    顯有不可信之情況與不得作為證據之情形。本院斟酌本案卷
    內之證據並非非法取得，亦無證明力明顯過低之情形，且經
    本院於審判期日依法進行證據之調查、辯論，被告於訴訟上
    之程序權即已受保障，故前揭各該證據，均得採為證據，合
    先敘明。
貳、實體方面：
一、訊據被告乙○○、丙○○固均坦承賴敬堯與渠等間之親屬關
    係，及賴敬堯於98年4 月間即搬至桃園縣大溪鎮○○路215
    號6 樓與渠等同住，並均知悉賴敬堯因犯強盜案件經法院判
    決有罪確定，屬待服刑之犯人，及98年10月8 日晚間7 時許
    ，桃園縣政府警察局偵查隊確有員警4 人前往渠等住處出示
    警察職務證件及桃園地方法院檢察署檢察官核發之拘票表明
    要拘提賴敬堯，嗣因渠等拒絕打開住處外鐵門而遭員警委由
    消防人員破門而入，並在渠等住處房間內查獲賴敬堯等事實
    ，惟均矢口否認有使賴敬堯隱避之犯行，被告乙○○辯稱：
    「賴敬堯係因其戶籍地住處遭斷水斷電，才借住在伊家中，
    伊僅係為照顧親姪之心態而收留賴敬堯，並非藏匿賴敬堯於
    家中，伊於98年10月8 日尚委由女婿甲○○陪同賴敬堯前往
    大溪分局內柵派出所查詢其是否為通緝中人士，經查賴敬堯
    非通緝中人士後，賴敬堯返家告知『如果員警沒有搜索票就
    不要讓員警進來家中』，以致伊誤以為員警須提出搜索票才
    能拘提賴敬堯，又員警所提拘票上賴敬堯之地址記載為其戶
    籍地，伊亦因此誤會該拘票不合法，且當晚伊不知賴敬堯是
    否在家，才會告知員警賴敬堯不在伊住處，伊並無藏匿人犯
    之故意」云云。被告丙○○辯稱：「伊當晚7 時許左右才返
    家，員警前來拘提賴敬堯時，伊曾詢問母親乙○○發生何事
    ，乙○○告知『拘票地址不對，可能是偽造的拘票，要求員
    警更正，才敢開門』，伊聽聞後，僅對外向員警表示『拘票
    要有正確地址，否則可能違法』，員警仍不予理會，伊便回
    房間，並未阻擋大門口不讓員警進入，且伊當時亦不知賴敬
    堯究竟是否在家，才會對員警說賴敬堯不在家，伊無藏匿人
    犯之故意，更無藏匿人犯之行為」云云。被告2 人共同選任
    辯護人亦為渠等辯護稱：被告2 人誤認前來拘提賴敬堯之便
    衣刑警為詐騙集團或賴敬堯之仇家，心生畏懼，才不敢開門
    ，而員警提示之拘票所載賴敬堯地址為其戶籍地址，並非被
    告2 人住處地址，因此誤認該拘票係偽造，才不願意開門讓
    員警進入，並無藏匿人犯之故意及行為云云。惟查：
（一）賴敬堯前於96年間，因犯強盜案件，經本院於97年4 月9
      日以96年度訴字第1299號判決應執行有期徒刑8 年，賴敬
      堯不服提起上訴，經臺灣高等法院於98年6 月4 日以97年
      度上訴字第2859號撤銷原判決，改判處賴敬堯應執行有期
      徒刑7 年11月，於同年7 月28日確定，經臺灣桃園地方法
      院檢察署檢察官依其戶籍地址通知其到案執行未果，乃於
      98年9 月22日核發98年度執字第11764 號拘票，交由大溪
      分局偵查隊執行拘提等情，有賴敬堯之臺灣高等法院被告
      前案紀錄表、上開臺灣桃園地方法院檢察署檢察官拘票各
      1 份在卷可查。又被告2 人均明知賴敬堯係因上開強盜案
      件，經法院判決有罪確定待執行之犯人一事，亦為被告2
      人迭於偵查及本院審理中供承在卷（見偵查卷宗第38頁、
      本院卷第83頁背面），且據證人賴敬堯於警詢中證述明確
      （見偵查卷宗第17頁）。再員警陳文章、蕭興龍、高膳德
      、張榮勝於98年10月8 日晚間7 時許，前往被告2 人上址
      住處拘提賴敬堯時，已明確提示警察職務證件及臺灣桃園
      地方法院檢察署檢察官拘票，表明前來拘提犯人賴敬堯之
      意，惟因被告2 人一再拒絕開門，幾經溝通不成，員警始
      委由消防隊人員破門而入，果於渠等住處房間內查獲賴敬
      堯，並扣得賴敬堯所有之針筒1 支、吸管2 支、夾練袋9
      個、海洛因4 包等事實，復經證人即前往執行拘提之員警
      蕭興龍證述在卷（本院卷第49至51頁），被告2 人亦不否
      認該情，並有臺灣桃園地方法院檢察署檢察官98年執字第
      11764 號拘票、本院勘驗98年10月8 日當日拘提情形之勘
      驗筆錄、桃園縣政府警察局大溪分局搜索扣押筆錄在卷可
      佐（本院卷第20至24、62至64頁），上開事實，至堪認定
      。
（二）被告2 人既均明知賴敬堯係因犯強盜案件，經法院判決有
      罪確定待執行之人犯，又賴敬堯自98年2 月間起借住在渠
      等住處，未居住在自己之戶籍地址，足見被告2 人自應知
      悉賴敬堯可能因未到案執行而遭拘提或通緝，況證人即98
      年10月8 日陪同賴敬堯前往大溪分局內柵派出所查詢賴敬
      堯是否為通緝中人犯之甲○○於本院審理中證稱：「乙○
      ○於98年10月8 日凌晨有委由伊帶賴敬堯至大溪分局內柵
      派出所，因為乙○○擔心通知賴敬堯去執行的單子沒有收
      到，會被通緝，伊是乙○○的女婿，又是內柵派出所義警
      ，所以請伊帶賴敬堯去派出所查詢，但當時內柵派出所員
      警查詢後說還沒有被通緝，我們就回去了」等語（見本院
      卷第44頁），益見被告2 人知悉賴敬堯可能因未到案執行
      而受拘提或通緝無誤。被告乙○○縱有委由甲○○陪同賴
      敬堯至大溪分局內柵派出所查詢賴敬堯是否為通緝人犯之
      舉，然此僅資證明被告乙○○確知賴敬堯可能遭檢察官通
      緝，尚難據此逕認被告乙○○並無使賴敬堯隱避之犯意，
      被告乙○○此部所辯並不可採。
（三）又證人即至被告2 人住處拘提賴敬堯之員警蕭興龍於本院
      審理中證稱：「（問：98年10月8 日是否前往被告家中拘
      提賴敬堯？）是」、「（問：當時與你一同前往之員警有
      誰？）小隊長陳文章、我、張榮勝、高膳德」、「（問：
      當時你有無穿警察制服？）我們是便衣刑警，本來就沒有
      穿制服，但被告2 人懷疑我們的身分時，有請南雅派出所
      的備勤制服警察到現場，備勤之制服警察立刻就過來」、
      「（問：是否有提示拘票給被告看？）我們當時有出示警
      察證件表明拘提來意，並給他們看拘票」、「98年10月8
      日我們一到被告2 人住處，發現他們住處防盜門關上，但
      裡面的門是半開，我們看到被告2 人在用餐，我們就先敲
      門，乙○○站在鐵門前應門，我們說我們知道賴敬堯在裡
      面，要拘提他，並把拘票拿給乙○○看，也有表明我們是
      警察，還把警察證件拿出來給他們看，但乙○○、丙○○
      不願開門，我們就在現場一直跟他們溝通，並通知南雅派
      出所制服員警到場，溝通滿久的，被告2 人質疑拘票合法
      性，我也有當場打電話請示內勤檢察官，檢察官表示可以
      執行，我有告知檢察官指示可以拘提，而且如果不配合要
      以藏匿人犯罪嫌移送，他們還是不開門，才請消防隊來協
      助破門，破門之後在房間內拘提到賴敬堯」、「（問：被
      告有無向你表示拘票地址有錯誤？）有，我也有打電話請
      示檢察官，檢察官表示拘票並無錯誤可以執行拘提，如果
      他們再不開門，要用適當的強制力，伊也有告訴被告2 人
      」、「（問：被告丙○○是否自始均與乙○○一起拒絕開
      門？）我們從當日晚間7 時許執行到晚間9 時許兩個小時
      ，這麼長的時間，乙○○、丙○○都有跟我們對話，但他
      們就是不開門，就在屋內走來走去，門就是不開」、「（
      問：南雅派出所的制服員警到現場時，有無再向被告2 人
      表示身分及說明要拘提賴敬堯的意思？）有」、「（問：
      被告2 人表示拘票上地址是賴敬堯之戶籍地址，不是被告
      2 人住處地址，所以不讓警察進入搜索，你有無向他們說
      明拘提的意思？或是請他們叫賴敬堯出來即可？）有，我
      有將內勤檢察官的指示說給他們聽，說要他們把人交出來
      ，或是把門打開讓我們帶走賴敬堯，如果他們再不開門的
      話，就以藏匿人犯罪名移送，但被告2 人還是不開門」、
      「（問：在整個拘提賴敬堯的過程中，丙○○在做什麼？
      ）從我們到現場敲門，乙○○來應門後，整個過程防盜門
      都是鎖著，內門打開著，我有看到丙○○在屋內走來走去
      ，也有跟我們對話」、「（問：丙○○跟你們對話的內容
      為何？）我都是跟他講與我向乙○○所講一樣的話，丙○
      ○也跟乙○○一樣說我們沒有搜索票他不開門，我們從晚
      間7 時許執行到9 時許，這麼長的時間，被各2 人都有跟
      我們對話，但就是不開門」等語（見本院卷第49頁背面至
      51頁背面）；而本院勘驗98年10月8 日當日員警至被告2
      人住處拘提賴敬堯之錄影光碟結果：「被告住處內門打開
      ，外防盜門關上，由防盜門上柵欄紗窗可見屋內餐桌一隅
      。員警：『賴小姐、賴小姐，我們消防隊請來了』，丙○
      ○走至防盜門前，員警對丙○○說：『不然你叫他自己出
      來，弄得那麼難看，不要弄得那麼難看，不要把門弄壞了
      ，剛剛已經有跟你們講過了，如果是這樣的話，其實你們
      自己也有事情，不要弄那麼難看』，員警持續向防盜門內
      溝通，員警：『我們電鋸都準備好了，不用我們做到這樣
      吧』... 員警：『老闆娘，開個門而已，不然等一下消防
      隊把門弄開... 』. ..員警：『老闆娘、老闆娘，我跟你
      講一下老闆娘，我跟你講，你如果不開門，等一下我們破
      門進去你也要送法院喔，你這樣到時候要送分局，送法院
      喔。你再考慮看看啦』、被告乙○○：『要搜查票』、員
      警：『不用搜查票，檢察官已經請示了，你知道嗎？那就
      不管了，好來』，隨即由消防隊破壞門鎖進入被告住處」
      ，有本院99年6 月4 日勘驗筆錄1 份在卷可參（見本院卷
      第62），核與證人蕭興龍前開證述之情節相符，堪信證人
      蕭興龍之證述屬實。由此足見98年10月8 日晚間7 時許，
      大溪分局偵查隊便衣刑警陳文章、蕭興龍、高膳德、張榮
      勝前往被告2 人住處執行拘提賴敬堯時，確有提示警察職
      務證件及拘票，而於被告2 人質疑渠等警察身分是否真正
      及質疑該拘票所載地址係賴敬堯戶籍地址，而非被告2 人
      上開住處時，員警蕭興龍旋通知當地大溪分局南雅派出所
      制服員警到場證明，又在被告2 人面前撥打電話聯絡桃園
      地方法院檢察署內勤檢察官後，再告知被告2 人經檢察官
      指示該拘票並無錯誤，得合法拘提賴敬堯，要求被告將門
      打開或交出賴敬堯，仍遭被告2 人拒絕，始由大溪分局偵
      查隊員警指示消防隊破壞門鎖進入被告住處房間內拘提賴
      敬堯。是被告2 人及渠等共同辯護人所稱：誤以為便衣刑
      警是詐騙集團或賴敬堯之仇家，誤以為拘票上賴敬堯之地
      址誤載是偽造之拘票才拒絕開門云云，不可憑信。
（四）又被告2 人於審理中再辯稱：渠等係因不知賴敬堯是否在
      家，才對員警說賴敬堯不在家云云（見本院卷第52頁），
      然查，被告2 人於員警執行拘提賴敬堯時，被告乙○○身
      著紫色無袖背心、紅色短褲，被告丙○○赤裸上身，著藍
      色七分牛仔褲等家居型式之服裝，業經本院勘驗98年10月
      8 日當日執行拘提之錄影光碟無訛。又證人蕭興隆證稱：
      渠等抵達被告家門口時，因隔著上鎖的防盜門看見內門未
      關，被告2 人正在吃晚餐等情，足證被告2 人並非於員警
      抵達前甫進入家門未幾，而係已待在家中有相當之時間，
      渠等辯稱剛回家不知賴敬堯當時是否在家云云，已難置信
      ；而況大溪分局偵查隊員警前往執行拘提時，與被告2 人
      溝通耗時將近2 小時，已如前所述，則苟如被告2 人所辯
      不知當時賴敬堯是否在家，其等亦可輕易入屋內查看賴敬
      堯有無在家即明，豈有與員警在門口內外周旋耗時長達2
      小時之久，仍不知賴敬堯當時人即在屋內房間之理，被告
      2 人所辯不知賴敬堯當時是否在家云云，顯係臨訟避就之
      詞，委難採信。益見被告2 人於員警前往欲拘提賴敬堯時
      ，明知賴敬堯在渠等住處房間內，非僅拒絕開門讓員警進
      入渠等住處執行拘提，甚且故為「賴敬堯不在家」之虛偽
      陳述，企圖製造賴敬堯不在渠等住處之假象，誤導員警離
      開渠等住處，基此，渠等有積極使賴敬堯隱避，以期逃避
      員警拘提之意圖，灼然至明。
（五）綜上所述，被告2 人上開所辯，均屬卸責之詞，不足採信
      ，本案事證明確，被告犯行，洵堪認定。
二、按使犯人隱避罪以明知其為犯人而使之隱避為條件，所謂使
    之隱避，必須有指使或風示隱避之意旨始屬相當，例如對有
    搜索權者之實施搜查，為之指引避就道路，或偽報奉令押解
    之犯罪嫌疑人，早已離職，以期釋放了案，或以詐偽方法，
    使被搜捕之人避就等皆是（最高法院24年上字第3518號判例
    參照）；刑法第164 條第1 項規定所稱「使之隱避」，乃指
    藏匿以外使犯人隱蔽逃避之方法而言（最高法院77年台非字
    第10號判例意旨參照）；且使之隱避行為一經實施，犯罪即
    成立，固不以果真難於發見為必要；又所謂犯人，不以起訴
    之人為限，凡觸犯刑罰法規所規定之罪名者，不問其所觸犯
    者係普通法或特別法、實質刑法或形式刑法，只須其為實施
    犯罪行為之人，且所犯之罪不問已發覺或起訴或判處罪刑，
    均屬此之所謂「犯人」（最高法院87年度臺上字第757 號判
    決參照）。核被告2 人所為，均係犯刑法第164 條第1 項之
    使人犯隱避罪。被告2 人就上開犯行，有犯意之聯絡及行為
    之分擔，應論以共同正犯。
三、原審以被告2 人事證明確，予以論罪科刑，固非無見，惟按
    刑法第164 條第1 項之藏匿人犯或使之隱避罪，所謂「藏匿
    」係指行為人以積極之作為將犯人收容於隱密處所，而使他
    人難以發現而言；所謂「使之隱避」則指以「藏匿」以外之
    方法，使其隱蔽逃避而言。本件被告2 人於確認至渠等住處
    欲拘提賴敬堯之員警身分及拘票無誤後，明知賴敬堯在渠等
    住處房間內，仍拒絕開門讓員警進入渠等住處執行拘提，甚
    且故為「賴敬堯不在家」之虛偽陳述，企圖製造賴敬堯不在
    渠等住處之假象，誤導員警離開渠等住處，尚難認係以積極
    之作為將賴敬堯收容於隱密處所，而係以「藏匿」以外之方
    法，使其隱避逃避，自屬「使之隱避」，原審誤認被告2 人
    係犯刑法第164 條第1 項之「藏匿」人犯罪，而予論罪科刑
    ，尚有未洽。被告2 人上訴均否認犯罪，雖無可採，然原判
    決既有前揭可議之處，自屬無可維持，應由本院予以撤銷改
    判。爰審酌被告2 人均未曾受有期徒刑之宣告，有臺灣高等
    法院被告前案紀錄表在卷可憑，惟其等明知賴敬堯係經法院
    判決有罪確定待執行之犯人，於員警前往渠等住處拘提賴敬
    堯時，不顧大溪分局偵查隊便衣刑警及大溪分局南雅派出所
    制服員警耗時將近2 小時一再說明員警所提示之拘票合法無
    誤，堅拒開啟防盜門讓員警進入住處執行拘提，甚而蓄意謊
    稱賴敬堯不在家，意圖誤導員警，增加員警拘提之困難，犯
    後又均飾詞卸責，否認犯行，毫無悔意，犯後態度不佳等一
    切情狀，各量處如主文第二項所示之宣告刑，並均諭知易科
    罰金之折算標準，以資懲儆。末查，被告選任辯護人雖以：
    請鈞院衡量被告2 人無前科紀錄，智識不高，不懂法律誤觸
    刑章，深感悔悟，給予被告2 人緩刑之機會云云，然查，本
    件被告2 人於上開時、地，已經到場執行拘提之大溪分局偵
    查隊便衣刑警、南雅派出所制服員警一再告知持有拘票即可
    拘提賴敬堯，且確認該份拘票合法無誤，並當場明確告知被
    告2 人拒絕開啟防盜門將以藏匿人犯罪嫌移送地檢署，前後
    溝通長達2 小時之久，被告2 人仍拒絕開門，甚且訛稱「賴
    敬堯不在家」，顯見被告2 人實非誤觸刑章，又渠等2 人迭
    於警詢、偵查及本院審理中一再飾詞卸責，難認有何悔意，
    本院認尚不宜對其等併予宣告緩刑，附此敘明。至為警在被
    告住處扣得賴敬堯所有之針筒1 支、吸管2 支、夾練袋9 個
    、海洛因4 包，係賴敬堯所有供其施用之毒品及器具，業據
    賴敬堯另案所犯施用毒品案件中宣告沒收銷燬及沒收在案，
    有賴敬堯之臺灣高等法院被告前案紀錄表、本院98年度審訴
    字第3135號刑事判決各1 份在卷可參，自不予宣告沒收銷燬
    或沒收，併此敘明。
據上論斷，應依刑事訴訟法第455 條之1 第3 項、第369 條第1
項前段、第364 條、第299 條第1 項前段，刑法第164 條第1 項
、第28條、第41條第1 項前段，刑法施行法第1 條之1 第1 項、
第2 項前段，判決如主文。
本案經檢察官李安蕣到庭執行職務。
中    華    民    國    99    年    7     月    23    日
                  臺灣桃園地方法院刑事第八庭
                      審判長法  官  林惠霞
                            法  官  葉藍鸚
                            法  官  張明儀
以上正本證明與原本無異。
本件不得上訴。
                            書記官  邱仲騏
中    華    民    國    99    年    7     月    23    日

司法院資訊處製作；財團法人民間司法改革基金會備份。
